【裁判字號】    90,易,1812
【裁判日期】    900831
【裁判案由】    賭博
【裁判全文】
臺灣高雄地方法院刑事判決                          九十年度易字第一八一二號
    公  訴  人  臺灣高雄地方法院檢察署檢察官
    被      告  己○○
    被      告  庚○○
    被      告  巳○○
右列被告因賭博案件，經檢察官提起公訴（九十年度偵字第四七七一號、第二九三四
號），本院判決如左：
    主  文
己○○在公眾得出入之場所賭博財物，處罰金貳仟元，如易服勞役，以參佰元折算壹
日。扣案之天九骨牌貳副、天九紙牌捌副、骰子拾玖副均沒收。
庚○○、巳○○均無罪。
    事  實
一、未○○與辛○○共同基於意圖營利之概括犯意，自九十年一月二十八日起至同年
    月二十九日止，由未○○提供高雄市○○區○○路六十三號十一樓之八之公眾得
    出入之場所，以天九牌、骰子等物為賭具，供不特定人賭博財物，並由日薪新台
    幣（下同）二千元代價受僱於未○○之辛○○持無線電手機擔任把風工作，未○○並提供其所有之天九牌、骰子等物為賭具，供賭客輪流作莊，其他之人則在旁
    不限金額自由押注，比大小論輸贏之方式賭博財物，以賭客每贏一萬元即由未○○抽頭一百元以營利（未○○、辛○○共同意圖營利供給賭博場所部分已審結）
    ；嗣於同年月二十九日二十二時三分許，適有己○○及其餘賭客辰○○○、午○
    、甲○○、乙○○、丙○○、丁○○、戊○○、壬○○、癸○○○、子○○○、
    丑○○、卯○○、申○、戌○○○、酉○○（以上十五人已審結）等人在該處賭
    博時，為警當場查獲，並扣得賭具天九骨牌二副、天九紙牌八副、樸克牌十一副
    、骰子十九副及橡皮圈一包、無線電手機一支、塑膠盒四個、帳冊三張、計算機
    一台。
二、案經高雄市政府警察局苓雅分局移送臺灣高雄地方法院檢察署檢察官偵查及自動
    檢舉偵查起訴。
    理  由
壹、有罪部分：
一、右揭事實，業據被告己○○於警訊中自白不諱，核與同案被告未○○、辛○○、
    辰○○○、午○、甲○○、丙○○、丁○○、戊○○、申○、壬○○、子○○○
    、丑○○、卯○○、酉○○等人供陳之情節相符，並經證人即當場查獲之員警寅
    ○○於本院審理時證述屬實，此外，復有扣案之賭博器具天九骨牌二副、天九紙
    牌八副、樸克牌十一副、骰子十九副及橡皮圈一包、無線電手機一支、塑膠盒四
    個、帳冊三張、計算機一台在卷足資佐證，事證明確，被告之犯行堪以認定，應
    予依法論科。
二、核被告己○○所為，係犯刑法第二百六十六條第一項前段之賭博罪。爰審酌被告
    之犯罪手段、目的及所生危害、犯罪情節，惡行並非重大，且犯後坦承犯行，態
    度良好等一切情狀，量處如主文所示之刑，並諭知易服勞役之折算標準。扣案之
    天九骨牌二副、天九紙牌八副、骰子十九副為當場賭博之器具，爰依刑法第二百
    六十六條第二項之規定宣告沒收。另扣案之無線電手機一支及橡皮圈一包、塑膠
    盒四個、帳冊三張、計算機一台各為同案被告辛○○、未○○所有供犯罪所用之
    物，樸克牌十一副為被告未○○所有預備供犯罪所用之物，業據被告未○○、辛○○供承在卷，已分別依刑法第三十八條第一項第二款之規定宣告沒收，及扣案
    之賭資九十四萬六千元為係自同案被告酉○○身上起出，並非在賭桌上查獲等節
    ，除據被告酉○○供述為其先前所收得之會款，不是賭資等語在卷外，並經證人
    寅○○證陳明確，復無其他證據足資證明係供被告酉○○犯罪所用或所得之物，
    均不併予宣告沒收，附此敘明。
貳、無罪部分：
一、公訴意旨略以：被告庚○○及巳○○於前揭時地賭博財物，因認被告等涉犯刑法
    第二百六十六條第一項賭博罪嫌。按犯罪事實應依證據認定之，無證據不得推定
    其犯罪事實，刑事訴訟法第一百五十四條定有明文。又認定不利於被告之事實，
    須依積極證據，苟積極證據不足為不利於被告事實之認定時，即應為有利於被告
    之認定，更不必有何有利之證據。另刑事訴訟法上所謂認定犯罪事實之證據，係
    指足以認定被告確有犯罪行為之積極證據而言，該項證據自須適合於被告犯罪事
    實之認定，始得採為斷罪資料（最高法院三十年上字第八一六號判例、最高法院
    二十九年上字第三一０五號判例參照）。若證據資料在經驗科學上或論理法則上
    尚有對被告較為有利之存疑，而無從依其他客觀方法排除此項合理之可疑，即不
    得以此資料作為斷罪之基礎。刑事訴訟制度受「倘有懷疑，則從被告之利益為解
    釋」、「被告應被推定為無罪」之原則所支配，故得為訴訟上之證明者，無論為
    直接或間接證據，須客觀上於一般人均不致有所懷疑，而達於確信之程度者，始
    可據為有罪之認定，倘其證明尚未達於「確信」之程度，而有合理可疑存在時，
    即難據為被告不利之認定。
二、本件公訴人認被告庚○○、巳○○涉犯刑法第二百六十六條第一項前段賭博罪嫌
    ，無非係以查獲時被告二人均在場且坦認犯行為其論罪依據。惟查，被告庚○○
    及巳○○於警訊中均未承認有參與賭博等情，有各該警訊筆錄在卷可按，是堪認
    被告等並未自白犯行甚明；再者參酌證人寅○○於本院審理時證陳：「當時現場
    是一個大桌子在押注天九牌，當時賭桌旁圍了很多人，也有一些人坐在旁邊的椅
    子，當時我們一進入時圍在賭桌旁的賭客看到我們就散開站在旁邊，所以我們也
    無法確定是那些人參加賭博」等語，及其餘被告亦供陳彼此不認識不知何人有賭
    何人未賭等語觀之，於警員至現場查獲當時既確有一些人係坐於一旁之椅子上而
    未非全部均參與賭博，且因當時圍在賭桌旁之其餘被告見警員即散開站於一旁，
    致現場查獲之員警亦無從確認參與賭博之人有那些，則被告等前開所辯亦尚非無
    據，是僅以查獲當時被告等人在場乙節，即遽為被告二人不利之認定亦嫌率斷；
    又警員雖於現場查獲上開賭具等物，此固足證明確被告甲○○等人確有賭博之事
    實，惟尚難據此即推認被告庚○○、巳○○亦必有參與賭博犯行。此外，復查無
    其他積極證據足資審認被告二人有何公訴人所指之賭博犯行，揆諸前揭說明，其
    等犯罪既不能證明，依法自應為無罪之諭知。
參、按法院認為應科拘役、罰金或應諭知免刑或無罪之案件，被告經合法傳喚無正當
    理由不到庭者，得不待其陳述逕行判決，刑事訴訟法第三百零六條定有明文。本
    件被告己○○、庚○○及巳○○經合法傳喚於審判期日無正當理由不到庭，有本
    院公示送達證書及高雄市左營區、苓雅區公所及高雄縣大寮鄉公所函各一紙在卷
    可稽，本院因認被告己○○應受罰金刑之諭知，被告庚○○、巳○○應為無罪之
    諭知，是揆諸前揭說明，爰不待其陳述逕行判決。
據上論斷，應依刑事訴訟法第二百九十九條第一項前段、第三百零一條第一項、第三
百零六條，刑法第二百六十六條第一項前段、第二項、第四十二條第二項，罰金罰鍰
提高標準條例第一條前段、第二條，判決如主文。
中      華      民      國     九十     年      八      月    三十一    日
                                  臺灣高雄地方法院刑事第三庭
                                      法    官  柯彩燕
右正本證明與原本無異。
如不服本判決，應於判決送達後十日內，向本院提出上訴狀。
                                書記官    楊真芬
中    華    民    國      九十      年      八      月      三十一      日


司法院資訊處製作；財團法人民間司法改革基金會備份。
